【裁判字號】    99,易緝,68
【裁判日期】    990226
【裁判案由】    竊盜
【裁判全文】
臺灣臺中地方法院刑事判決              99年度易緝字第68號
公  訴  人  臺灣臺中地方法院檢察署檢察官
被      告  甲○○
上列被告因竊盜案件，經檢察官提起公訴（98年度偵字第4067號
），本院判決如下：
    主    文
甲○○踰越門扇、於夜間侵入住宅竊盜，累犯，處有期徒刑柒月
。
    犯罪事實
一、甲○○前因竊盜案件，經本院以96年度中簡字第2246號判處
    有期徒刑3 月確定，於民國97年8 月10日縮刑期滿執行完畢
    。詎仍不知悔改，竟基於意圖為自己不法所有之竊盜犯意，
    於98年2 月1 日凌晨2 時30分許，至乙○○位於臺中市北區
    ○○○○街218 號住處門外，趁夜深人靜無人注意之際，伸
    手踰越該住處圍牆間之鐵門，自鐵門內拉啟門栓（未掛鎖）
    後（起訴書誤植為翻越圍牆大門），侵入乙○○上開住處庭
    院內，徒手開啟乙○○所有停放該處之車牌號碼H6-0367 號
    自小客車車門，竊取放置於車內之高速公路回數票8 張（價
    值新臺幣﹝下同﹞320 元）及手電筒1 支（價值約150 元）
    。得手後，準備離去之際，適為在該處巡邏之守望相助隊發
    現，經報警處理，而為警當場查獲。
二、案經乙○○訴由臺中市警察局第二分局報告臺灣臺中地方法
    院檢察署檢察官偵查起訴。
    理    由
一、按現行刑事訴訟法為保障被告之反對詰問權，排除具有虛偽
    危險性之傳聞證據，以求實體真實之發見，於該法第159 條
    第1 項明定被告以外之人於審判外之言詞或書面陳述，除法
    律有規定者外，不得作為證據。又被告以外之人於審判外之
    陳述，雖不符前4 條之規定（即刑事訴訟法第159 條之1 至
    同條之4） ，而經當事人於審判程序同意作為證據，法院審
    酌該言詞陳述或書面陳述作成時之情況，認為適當者，亦得
    為證據；當事人、代理人或辯護人於法院調查證據時，知有
    第159 條第1 項不得為證據之情形，而未於言詞辯論終結前
    聲明異議者，視為有前項之同意，刑事訴訟法第159 條之5
    定有明文。本件當事人並未就卷內證據資料之證據能力有所
    爭執，且迄於言詞辯論終結前，均未主張有刑事訴訟法第15
    9 條第1 項不得為證據之情形，是應認已同意卷內證據均得
    作為證據，且經本院審酌後，認無不適當之情形，應認本案
    調查之卷內證據均有證據能力，合先敘明。
二、上揭犯罪事實，業據被告甲○○於本院審理時供承不諱，核
    與證人即告訴人乙○○於警詢及本院審理時指訴失竊情節相
    符，並有員警職務報告、贓物認領保管單各1 紙及查獲照片
    4 張附卷可稽，足認被告之任意性自白與事實相符，應可採
    信。本案事證明確，被告加重竊盜犯行，洵堪認定。
三、核被告甲○○所為，係犯刑法第321 條第1 項第1 款、第2
    款之踰越門扇，於夜間侵入住宅竊盜罪。又被告前因竊盜案
    件，經本院以96年度中簡字第2246號判處有期徒刑3 月確定
    ，於97年8 月10日縮刑期滿執行完畢，有臺灣臺中地方法院
    檢察署刑案資料查註紀錄表及臺灣高等法院被告前案紀錄表
    在卷可考，其受徒刑執行完畢5 年內故意再犯本件有期徒刑
    以上之罪，係屬累犯，應依刑法第47條第1 項規定，加重其
    刑。爰審酌被告正值青壯之年，不思以己力賺取金錢花用，
    竟竊取被害人乙○○所有財物，造成被害人財物損害，且其
    竊盜型態乃係以踰越門扇之方式，於夜間侵入他人住宅內竊
    盜，嚴重侵擾住家安寧，具有高度危險性，惟念其所竊得之
    財物價值尚微，且業經被害人領回，暨其犯後坦承犯行等一
    切情狀，量處如主文所示之刑。
據上論斷，應依刑事訴訟法第299 條第1 項前段，刑法第321 條
第1 項第1 款、第2 款、第47條第1 項，判決如主文。
中    華    民    國    99    年    2     月    26    日
                  刑事第十七庭  法  官  劉惠娟
以上正本證明與原本無異。
如不服本判決應於收受判決後10日內向本院提出上訴書狀，並應
敘述具體理由；其未敘述上訴理由者，應於上訴期間屆滿後20日
內向本院補提理由書（均須按他造當事人之人數附繕本）「切勿
逕送上級法院」。
                                書記官  童淑芬
中    華    民    國    99    年    2     月    26    日
附錄論罪科刑法條：
刑法第321 條
犯竊盜罪而有左列情形之一者，處六月以上、五年以下有期徒刑
：
一  於夜間侵入住宅或有人居住之建築物、船艦或隱匿其內而犯
    之者。
二  毀越門扇、牆垣或其他安全設備而犯之者。
三  攜帶兇器而犯之者。
四  結夥三人以上而犯之者。
五  乘火災、水災或其他災害之際而犯之者。
六  在車站或埠頭而犯之者。
前項之未遂犯罰之。

司法院資訊處製作；財團法人民間司法改革基金會備份。
